臺灣高等法院民事裁定　　　　　　　　　 96年度抗字第809號
抗　告　人　丙○○
法定代理人　甲○○
　　　　　　戊○○
相　對　人　宜蘭縣頭城鎮農會
法定代理人　乙○○
代　理　人　丁○○
上列當事人間聲請假處分事件，抗告人對於中華民國96年4月4日
臺灣宜蘭地方法院96年度裁全字第339號裁定提起抗告，本院裁
定如下：
    主  文
抗告駁回。
抗告費用由抗告人負擔。
    理  由
一、按債權人就金錢請求以外之請求，欲保全強制執行者，得聲
    請假處分。假處分，非因請求標的之現狀變更，有日後不能
    強制執行，或甚難執行之虞者，不得為之。民事訴訟法第
    532條定有明文。又請求及假扣押之原因，應釋明之。釋明
    如有不足，而債權人陳明願供擔保或法院認為適當者，法院
    得定相當之擔保，命供擔保後為假扣押。此於假處分準用之
    ，民事訴訟法第533條第1項、第526條第1、2項亦定有明文
    。次按假處分為保全強制執行方法之一種，苟合於假處分條
    件，並經債權人聲敘假處分之原因存在，法院即得為假處分
    之裁判，至債權人起訴主張之實體上理由是否正當，乃屬本
    案判決問題，非假處分裁判中所能解決。最高法院20年抗字
    第5號判例、89年度台抗字第31號裁判要旨參照。
二、經查，相對人即債權人於原審主張：訴外人林旺對伊負有債
    務，經伊於民國95年11月28日聲請拍賣林旺所有門牌號碼宜
    蘭縣礁溪鄉○○路84之1號房屋（下稱系爭不動產）時，竟
    發現林旺已於95年11月25日將系爭不動產贈與其孫即抗告人
    ，致伊無法求償而受損，依民法第244條第1項規定，伊得聲
    請撤銷該贈與行為，惟在撤銷贈與之本案訴訟判決確定前，
    為免抗告人又將系爭不動產所有權移轉登記予他人，造成日
    後無法強制執行之虞，爰依民事訴訟法第532條規定，聲請
    對系爭不動產為假處分等情，已據其提出房屋稅籍證明書、
    擔保放款借據、建築改良物贈與所有權移轉契約書等件（見
　　原審卷5-10頁）。原審復據相對人陳明願供擔保以補假處分
    原因釋明之不足，依首開規定，裁定命其供擔保新台幣（
    下同）63,300元後，抗告人就系爭不動產所有權不得為讓與
    、設定抵押、出租及其他一切處分行為，核無不合。
三、抗告意旨雖以：相對人對林旺之債權，係以土地抵押擔保之
    債權，不及於系爭不動產，在林旺所設定抵押權之土地未經
    拍定前，尚無法判定所得價金是否不足以清償其債務，及相
    對人無法求償致債權受損，其聲請假處分系爭不動產，於法
    未合，詎原裁定竟予准許，爰提起抗告，求為廢棄原裁定云
    云。惟查：相對人以林旺積欠其700萬元本息與違約金，曾
    先後於92年12月28日、94年6月7日聲請對林旺所有之土地及
    系爭不動產聲請強制執行，而原法院之拍賣公告亦記載上開
    土地及系爭不動產合併拍賣，且後者最低底價為6,842,000
    元。嗣因無法拍出，而視為撤回，然計至95年5月5日之相對
    人債權總額已達9,429,680元等情，有強制執行聲請狀、原
    法院執行處通知、拍賣公告及債權計算書等件可稽（見本院
    卷14-25頁），足徵上開土地與系爭不動產縱經相對人於95
    年11月28日第三次聲請拍賣，顯不能清償林旺所積欠之債務
    ，倘併付拍賣之標的物又剔除系爭不動產者，將致拍賣底價
    再降低，相對人之債權更難獲得滿足。此外，抗告人所陳系
    爭不動產非屬上開抵押權所擔保之範圍，其受贈系爭不動產
    ，並非損害相對人之債權一節，亦為實體上之爭執，乃屬應
    待本案解決之問題。依上開說明，自非本件假處分程序所得
    審究。抗告意旨指摘原裁定對系爭不動產准予假處分不當，
    求予廢棄，為無理由，應予駁回。
四、據上論結，本件抗告為無理由，爰裁定如主文。
中　　華　　民　　國　　96　　年　　6 　　月　　23　　日
                    民事第十六庭
                        審判長法　官  沈方維
　　　　　　　　　　　        法　官　呂淑玲
　　　　　　　　　　　        法　官　張競文
正本係照原本作成。
不得再抗告。
中　　華　　民　　國　　96　　年　　6 　　月　　25　　日
　　　　　　　　　　　　　　　書記官  章大富
